【裁判字號】    90,訴,2823
【裁判日期】    901213
【裁判案由】    毒品危害防制條例
【裁判全文】
臺灣高雄地方法院刑事判決                          九十年度訴字第二八二三號
    公  訴  人  臺灣高雄地方法院檢察署檢察官
    被      告  甲○○
右列被告因違反毒品危害防制條例案件，經檢察官提起公訴（九十年度毒偵字第三一
一一號），本院判決如左：
    主  文
甲○○連續施用第二級毒品，累犯，處有期徒刑伍月，如易科罰金，以參佰元折算壹
日。
    事  實
一、甲○○曾於民國八十六年五月二十六日因違反麻醉藥品管理條例案件，經本院以
    八十六年度易字第二七九四號刑事判決判處有期徒刑三月確定，於八十六年十月
    十四日入監執行完畢。又於八十七年六月間因施用毒品案件，經本院以八十七年
    度毒聲字第一一九號裁定送觀察、勒戒後，認有繼續施用毒品之傾向，復經本院
    以八十七年度毒聲字第一一一九號裁定強制戒治，嗣於八十九年一月三十日強制
    戒治期滿，經臺灣高雄地方法院檢察署檢察官於八十九年三月三日以八十九年度
    戒毒偵字第二二二號不起訴處分確定。甲○○復於上開不起訴處分確定後五年以
    內，基於概括之犯意，自八十九年四月間某日起至九十年四月二十六日十二時五
    十一分許為警強制採尿前某時止，連續在高雄縣岡山鎮○○里○○路二十一巷二
    十二號住處，將安非他命以玻璃球燒烤加熱，使安非他命晶體汽化成煙霧予以吸
    用之方式，不定時施用第二級毒品安非他命多次。嗣於九十年四月二十六日為高
    雄縣警察局岡山分局警員持臺灣高雄地方法院檢察署檢察官所核發之強制採驗尿
    液許可書強制甲○○至警局採尿送請臺灣檢驗科技股份有限公司檢驗後確呈嗎啡
    及安非他命陽性反應（甲○○施用第一級毒品海洛因犯行，業經臺灣高雄地方法
    院檢察署檢察官以九十年度毒偵字第四六六九號起訴在案），始知悉前情。
二、案經高雄縣警察局岡山分局報請臺灣高雄地方法院檢察署檢察官偵查起訴。
    理  由
一、右揭犯罪事實，業據被告甲○○於本院審理時坦承不諱（參本院九十年十一月二
    十九日審判筆錄），再被告於九十年四月二十六日經警所採取之尿液，送請臺灣
    檢驗科技股份有限公司檢驗結果，確有甲基安非他命陽性反應，有臺灣檢驗科技
    股份有限公司九十年五月十日編號ＫＺ000000000000號濫用藥物尿
    液檢驗報告一紙在卷可憑（參警卷第六頁），足徵被告上開自白核與事實相符，
    應堪採信。又被告於八十七年六月間再因施用毒品案件，經本院以八十七年度毒
    聲字第一一九號裁定送觀察、勒戒後，認有繼續施用毒品之傾向，復經本院以八
    十七年度毒聲字第一一一九號裁定強制戒治，嗣於八十九年一月三十日強制戒治
    期滿，經臺灣高雄地方法院檢察署檢察官於八十九年三月三日以八十九年度戒毒
    偵字第二二二號不起訴處分確定，有臺灣高雄地方法院檢察署刑案資料查註紀錄
    表及臺灣高等法院被告全國前案紀錄表各一份在卷可憑，復有該不起訴處分書一
    份附卷可按，本件事證明確，被告上開犯行洵堪認定。
二、查安非他命係毒品危害防制條例第二條第二項所稱之第二級毒品，不得持有、施
    用。次按犯毒品危害防制條例第十條施用第一級、第二級毒品之罪者，檢察官應
    先將被告送勒戒處所觀察、勒戒，經觀察、勒戒後，認無繼續施用毒品傾向者，
    應由檢察官為不起訴處分之裁定；有繼續施用之傾向者，由檢察官聲請法院令入
    戒治處所施以強制戒治，其期間為一年。依第二十條第二項強制戒治期滿或交付
    保護管束期滿，應由檢察官為不起訴之處分。依此為不起訴處分後，五年內再犯
    第十條施用第一級、第二級毒品之罪，則不適用前開不起訴處分之規定，而應依
    一般刑事訴訟程序予以起訴論罪科刑。此觀諸毒品危害防制條例第二十條第一項
    、第二項前段、第二十三條第一項、第二項前段規定自明。被告前既曾因施用毒
    品案件，經送勒戒處所觀察、勒戒後，認有繼續施用毒品傾向，經由檢察官聲請
    法院裁定令入戒治處所施以強制戒治在案，其於五年內再犯本件施用毒品案件，
    ，依前述規定應予論罪科刑。核被告甲○○所為，係犯毒品危害防制條例第十條
    第二項之施用第二級毒品罪。其施用第二級毒品安非他命前後，持有安非他命之
    低度行為，應為施用之高度行為所吸收，不另論其持有第二級毒品罪。又被告先
    後多次施用第二級毒品之犯行，時間緊接，犯罪構成要件相同，顯係基於概括犯
    意反覆為之，應依連續犯之規定論以一罪，並依法加重其刑。公訴意旨對被告施
    用第二級毒品之部份，雖僅論及被告於九十年四月二十六日十二時五十一分許回
    溯二十四小時內之某時施用，然經本院審理後，被告既係從八十九年四月間某日
    起即先後施用多次，而此部份與前述公訴人起訴部份又有連續犯之關係，屬於裁
    判上一罪，本院自得予以審理，附此敘明。另查被告於八十六年五月二十六日因
    違反麻醉藥品管理條例案件，經本院以八十六年度易字第二七九四號刑事判決判
    處有期徒刑三月確定，於八十六年十月十四日入監執行完畢，有臺灣高雄地方法
    院檢察署刑案資料查註紀錄表及臺灣高等法院被告全國前案紀錄表各一份在卷可
    憑，其於五年之內，再犯本件最重本刑為有期徒刑以上之罪，為累犯，應依刑法
    第四十七條之規定加重其刑。審酌被告前曾因違反麻醉藥品管理條例案件，經法
    院判處徒刑在案，復再因施用毒品案件，經送強制戒治後，仍未戒絕毒品，再犯
    本件之罪，顯見其無悔改之意，意志不堅，惟念其施用毒品乃自戕一己之身體健
    康，尚未害及他人，且犯後坦承犯行，態度尚稱良好等一切情狀，量處如主文所
    示之刑，並諭知易科罰金之折算標準。
三、據上論斷，應依刑事訴訟法第二百九十九條第一項前段，毒品危害防制條例第十
    條第二項，刑法第十一條、第五十六條、第四十七條、第四十一條第一項，罰金
    罰鍰提高標準條例第二條，判決如主文。
本案經檢察官陳瑞堯到庭執行職務。
中      華      民      國    九十      年     十二     月     十三     日
                                  臺灣高雄地方法院刑事第四庭
                                      法    官  張 維 君
右正本證明與原本無異。
如不服本判決，應於判決送達後十日內，向本院提出上訴狀。
                                      書 記 官  趙 美 玲
中    華    民    國      九十      年      十二      月      十三      日
附錄本案判決論罪科刑法條：
毒品危害防制條例第十條第二項：
施用第二級毒品者，處三年以下有期徒刑。


司法院資訊處製作；財團法人民間司法改革基金會備份。
